【裁判字號】    95,易,154
【裁判日期】    950728
【裁判案由】    竊盜
【裁判全文】
臺灣臺東地方法院刑事判決               95年度易字第154號
公  訴  人  臺灣臺東地方法院檢察署檢察官
被      告  丁○○
上列被告因竊盜案件，經檢察官提起公訴（95年度偵字第1175號）
，經本院合議庭裁定適用簡式審判程序，判決如下：
    主  文
丁○○連續攜帶兇器毀越安全設備竊盜，累犯，處有期徒刑玖月
。
    犯  罪  事  實
一、丁○○曾因違反肅清煙毒條例，經本院判決處有期徒刑3 年
    2月確定，甫於民國90年2月19日執行完畢。
二、詎丁○○仍不知悔改，基於意圖為自己不法所有之概括犯意
    ，先後於(一)95年1月23日12時15分許，持足以充當兇器使用
    之破壞剪1支，侵入臺東縣臺東市○○路285號萬善堂廟中，
    欲以破壞剪剪斷盛裝香油錢之錢筒之鎖頭，竊取筒內香油錢
    ，因鎖頭太粗無法剪斷而作罷；(二)同年2月6日15時許，以徒
    手破壞紗窗，再將其內之窗戶打開後，逾越窗戶之方式，侵
    入臺東縣臺東市○○路117號內，竊取甲○○所有之存錢筒1
    個（內有新台幣《下同》約7,000元）；(三)同年2月15日15時
    許，以徒手將玻璃門打破（毀損部分未據告訴），伸手進去
    將鎖頭打開之方式，侵入臺東縣臺東市○○路117號內，竊
    取甲○○所有之金項鍊1條及現金約1000餘元；(四)95年4月12
    日15時許，持足以充當兇器使用之破壞剪1支，以破壞剪剪
    斷鐵窗後爬入之方式，侵入臺東縣臺東市○○路117號內，
    竊取甲○○所有之筆記型電腦1部。嗣經警調閱現場錄影帶
    始查知上情。
三、案經臺東縣警察局臺東分局報請臺灣臺東地方法院檢察署檢
    察官偵查起訴。
    理  由
一、程序方面：
    本件被告丁○○所犯為刑法第321條第1項之罪，核屬刑事訴
    訟法第273條之1第1項所定死刑、無期徒刑、最輕本刑為三
    年以上有期徒刑以外之罪，亦非高等法院管轄之第一審案件
    ，而被告於本院行準備程序中就被訴事實為有罪之陳述，經
    告知被告簡式審判程序之旨並聽取當事人意見後，本院合議
    庭裁定由受命法官獨任進行簡式審判程序，合先敘明。
二、認定犯罪事實所根據的證據及理由：
    (一)被告於警詢、偵訊及本院審理時自白前揭連續加重竊盜之
      犯行。
    (二)被害人即萬善堂委員乙○○、甲○○於警詢之指訴。
    (三)證人張森、盧韻茹於警詢時之證詞。
    (四)贓物認領保管單1紙、金項鍊典當記錄1份、筆記型電腦切
      結書1紙。
    (五)刑案現場照片28張。
    (六)由上述各節參互佐證，被告自白連續加重竊盜犯行，核與
      事實相符，應堪採信。本件事證明確，被告犯行堪以認定
      。
三、論罪科刑的理由：
    (一)查被告作案用之破壞剪，長約4、50公分，係屬鐵質、前
      端係鈍的，約重1公斤多等情，除據被告於本院審理時供
      述無誤外，並有被告於萬善堂行竊時所被拍攝之照片1幀
      在卷可憑，而該破壞剪雖未扣案，惟足以剪斷鐵窗，客觀
      上均足以對人之生命、身體構成威脅，自屬兇器無訛；又
      紗窗、窗戶及鐵窗，係防閑之設施，為安全設備。是核被
      告所為，如犯罪事實二(一)係犯刑法第321條第2項、第1項
      第3款之攜帶兇器竊盜未遂罪；如犯罪事實二(二)係犯刑法
      321條第1項之第2款之毀越安全設備竊盜罪；如犯罪事實
      二(三)係犯刑法第321條第1項第2款之毀壞門扇竊盜罪；如
      犯罪事實二(四)部分係犯刑法第321條第1項第2款、第3款之
      攜帶兇器毀越安全設備竊盜罪。
    (二)查被告行為後，刑法於94年2月2日公布，於95年7月1日施
      行。按行為後法律有變更者，適用行為時之法律，但行為
      後之法律有利於行為人者，適用最有利於行為人之法律，
      現行刑法第2條第1項訂有明文。此條規定乃與刑法第1條
      罪刑法定主義契合，而貫徹法律禁止溯及既往原則，係規
      範行為後法律變更所生新舊法律比較適用之準據法，是刑
      法第2條本身雖經修正，但刑法第2條既屬適用法律之準據
      法，本身尚無比較新舊法之問題，應一律適用裁判時之現
      行刑法第2條規定以決定適用之刑罰法律，先予辨明。又
      以本次刑法修正之比較新舊法，應就罪刑有關之共犯、未
      遂犯、想像競合犯、牽連犯、連續犯、結合犯，以及累犯
      加重、自首減輕暨其他法定加減原因（如身分加減）與加
      減例等一切情形，綜其全部罪刑之結果而為比較，最高法
      院95年5月23日著有95年度第8次刑庭會議決議可資參照。
      經查：
      1.被告先後多次加重竊盜之犯行，時間緊密，犯罪構成要
        件相同，顯係基於概括犯意而為，如依舊法第56條之規
        定，雖為連續犯，應以一罪論，並加重其刑至2分之1，
        然依新法之規定，則應分論併罰，新舊法比較後，當以
        舊法對於被告較為有利。
      2.關於被告累犯之問題，修正前刑法第47條規定「受有期
        徒刑之執行完畢，或受無期徒或有期徒刑一部之執行而
        赦免後，五年以內再犯有期徒刑以上之罪者，為累犯，
        加重本刑至二分之一」，而修正後之刑法第47條第1項
        則規定「受徒刑之執行完畢，或一部之執行而赦免後，
        五年以內故意再犯有期徒刑以上之罪者，為累犯，加重
        本刑至二分之一」，比較新舊法之結果，舊法對於被告
        並無不利。
      3.綜合上述各條文修正前、後之比較，揆諸前揭最高法院
        決議及修正後刑法第2條第1項前段、後段規定之「從舊
        、從輕」原則，自應適用被告行為時之法律，即修正前
        刑法之相關規定，予以論處。
    (三)被告先後4次加重竊盜未遂、既遂之犯行，均時間緊接，
      觸犯基本構成要件相同之罪名，依其情節，顯係出於概括
      之犯意反覆為之，為連續犯，應依刑法第56條之規定，論
      以情節較重之攜帶兇器毀越安全設備竊盜罪，並加重其刑
      。又連續犯既以行為人有概括之犯意為其要件，而概括犯
      意出於行為人最初行為之時之意思，故本案被告於第1次
      之竊盜行為，既在前案執行完畢後5年內，有臺灣高等法
      院被告全國前案紀錄表在卷可考，其於5年以內再犯本件
      有期徒刑以上之罪，為累犯，應依刑法第47條規定，遞加
      重其刑。
    (四)審酌被告前有犯罪前科，竟仍為本件多次之竊盜犯行，惟
      犯後已坦承全部犯行，並已歸還被害人大部分之損失，尚
      具悔意等一切情狀，量處如主文所示之刑。
    (五)作案用之破壞剪1支，被告供述業已丟棄，為免將來執行
      之困難，爰不另為沒收之諭知，附此敘明。
四、適用法律依據：
    (一)刑事訴訟法第273條之1第1項，第299條第1項前段。
    (二)修正前刑法第56條、第321條第1項第2款、第3款、第47條
      。
本案經檢察官丙○○到庭執行職務。
中    華    民    國    95    年    7     月    28    日
                  刑事第三庭    法  官  黃建都
以上正本證明與原本無異。
如不服本判決，應於判決送達後10日內向本院提出上訴狀（須附
繕本）。
「切勿逕送上級法院」
                                書記官  陳俊德
中    華    民    國    95    年    8     月      1   日
附錄本案論罪科刑法條全文：
刑法第321條第1項第2、3款
犯竊盜罪而有左列情形之一者，處6月以上、5年以下有期徒刑：
二、毀越門扇、牆垣或其他安全設備而犯之者。
三、攜帶兇器而犯之者。


司法院資訊處製作；財團法人民間司法改革基金會備份。
